【裁判字號】    97,台上,4567
【裁判日期】    970918
【裁判案由】    違反毒品危害防制條例
【裁判全文】
最高法院刑事判決            九十七年度台上字第四五六七號
上  訴  人  甲○○
            乙○○
上列上訴人等因違反毒品危害防制條例案件，不服台灣高等法院
高雄分院中華民國九十七年七月十日第二審判決（九十七年度上
訴字第八九三號，起訴案號：台灣高雄地方法院檢察署九十六年
度偵字第二八六四六號、九十七年度偵字第七三六號），提起上
訴，本院判決如下：
    主  文
上訴駁回。
    理  由
按刑事訴訟法第三百七十七條規定，上訴於第三審法院，非以判
決違背法令為理由，不得為之。是提起第三審上訴，應以原判決
違背法令為理由，係屬法定要件。如果上訴理由書狀並未依據卷
內訴訟資料，具體指摘原判決不適用何種法則或如何適用不當，
或所指摘原判決違法情事，顯與法律規定得為第三審上訴理由之
違法情形，不相適合時，均應認其等上訴為違背法律上之程式，
予以駁回。本件原判決認定上訴人甲○○、乙○○與現在日本服
刑之李正男共同運輸安非他命，由李正男提供安非他命六包（總
重四點六公斤），交由甲○○、乙○○分別攜帶四包、二包，自
中國大陸廣州白雲機場運抵日本關西機場，當場被查獲，經日本
法院判處罪刑（依序為有期徒刑六年六月、六年）並已執行完畢
等情，因予撤銷第一審科刑之判決，改判仍論處上訴人等共同運
輸第二級毒品罪刑（各處有期徒刑七年六月、七年二月），並宣
告免其二人在日本已執行之上開刑之執行，已詳敘認定犯罪事實
之依據及憑以認定之理由。從形式上觀察，原判決並無違背法令
之情形。按量刑之輕重，係屬事實審法院得依職權自由裁量之事
項，苟以行為人之責任為基礎，且已斟酌刑法第五十七條各款所
列情狀而為刑之量定，復未逾越法定刑度，即不容任意指為違法
。原判決依上訴人等之犯罪情狀（所運毒品重量不同），審酌其
二人犯後坦認犯行，態度良好，所運毒品甫抵日本關西機場旋被
查獲，所生實害尚非鉅，並參酌日本法院判處之刑等一切情狀，
在法定刑內（無期徒刑或七年以上有期徒刑）分別科處較低刑度
之有期徒刑，自無違法可言。上訴人等上訴意旨以其二人共同運
輸毒品，原判決何以量刑有別，且較日本法院所處為重云云，指
摘原判決理由不備，核與法律規定得為第三審上訴理由之違法情
形，不相適合；其二人上訴為違背法律上之程式，均應予駁回。
據上論結，應依刑事訴訟法第三百九十五條前段，判決如主文。
中    華    民    國  九十七  年    九    月   十八   日
                      最高法院刑事第十一庭
                          審判長法官  花  滿  堂
                                法官  黃  正  興
                                法官  陳  東  誥
                                法官  林  錦  芳
                                法官  洪  昌  宏
      本件正本證明與原本無異
                                      書  記  官
中    華    民    國  九十七  年    九    月  二十二  日
                                                      Ｑ


司法院資訊處製作；財團法人民間司法改革基金會備份。
